【裁判字號】    95,交訴,3
【裁判日期】    950127
【裁判案由】    過失致死
【裁判全文】
臺灣嘉義地方法院刑事判決               95年度交訴字第3號
    公  訴  人  臺灣嘉義地方法院檢察署檢察官
    被      告  甲○○
上列被告因過失致死案件，經檢察官提起公訴（九十四年度偵字
第七○六七號），本院合議庭裁定由受命法官獨任進行簡式審判
程序而為判決如下：
    主  文
甲○○從事業務之人，因業務上之過失致人於死，處有期徒刑伍
月，如易科罰金以參佰元折算壹日。緩刑貳年。
    事  實
一、甲○○平日駕駛車輛至夜市擺設攤位營生，係以駕駛為其附
    隨業務之人。甲○○於民國九十四年十月二十日晚間在台中
    市○○路某夜市擺設攤位完畢，駕駛牌照號碼六Ｗ－六一七
    七號自用小貨車返回家。翌日（即二十一日）凌晨零時五分
    許，其沿嘉義市○○路○段由東往西方向行駛，行經該路與
    松江一街東西向設有閃光黃燈管制號誌之交岔路口處，本應
    注意汽車行駛時，駕駛人應注意車前狀況，隨時採取必要之
    安全措施；行經交岔路口遇有閃光黃燈管制號誌時，車輛應
    減速接近，注意安全，小心通過，而依當時晴天夜間有照明
    、柏油路面乾燥無缺陷、無障礙物視距良好、行車管制號誌
    正常等現場狀況，並無不能注意之情事，竟疏未留意前方及
    交岔路口車輛之動態，貿然進入該交岔路口，適有蕭永承騎
    乘牌照號碼ＶＯＴ－六八八號輕型機車沿松江一街由南往北
    方向駛至南北向設有閃光紅燈管制號誌之同一交岔路口，本
    應注意汽車行駛時，駕駛人應注意車前狀況，隨時採取必要
    之安全措施；飲酒後吐氣所含酒精成份超過每公升零點二五
    毫克以上者不得駕車；行經交岔路口遇有閃光紅燈管制號誌
    時，應減速接近，先停止於交岔路口前，禮讓他車優先通行
    後認為安全時，方得續行，而依當時天候路面等現場狀況，
    亦無不能注意之情事，竟疏未注意車前狀況，且於酒後吐氣
    所含酒精成份高達每公升一點一三毫克下，貿然進入前開交
    岔路口內。甲○○所駕車輛之車首遂於前開交岔路口內與蕭
    永承所騎機車右側發生猛烈撞擊，致蕭永承當場人車倒地，
    受有顱內出血嚴重傷害，經送醫急救，仍於九十四年十月二
    十一日凌晨二時十八分許不治。而甲○○於本件車禍發生後
    ，在有偵查犯罪職權之機關或公務員查知犯人前，即向至現
    場處理之嘉義市警察局第一分局北興派出所警員吳振吉坦承
    肇事，自首並接受裁判。
二、案經臺灣嘉義地方法院檢察署檢察官相驗後偵查起訴。
    理  由
一、本件被告甲○○所涉犯者為刑法第二百七十六條第二項法定
    刑為「五年以下有期徒刑或拘役，得併科三千元以下罰金」
    之業務過失致死罪，非死刑、無期徒刑、最輕本刑為三年以
    上有期徒刑之罪或高等法院管轄第一審案件。本院行準備程
    序中，被告就被訴事實為有罪之陳述（本院卷第十八頁準備
    程序筆錄），經告知簡式審判程序之旨，並聽取檢察官及被
    告之意見後，本院爰依刑事訴訟法第二百七十三條之一第一
    項裁定（本院卷第二十頁）由受命法官獨任進行簡式審判程
    序。因此，本件簡式審判程序之證據調查依刑事訴訟法第二
    百七十三條之二規定不受同法第一百五十九條第一項、第一
    百六十一條之二、第一百六十一條之三、第一百六十三條之
    一及第一百六十四條至第一百七十條規定之限制，此合先敘
    明。
二、訊據被告對於犯罪事實欄所記載之犯罪事實均坦承不諱（本
    院卷第二十五頁審理筆錄），核與被害人蕭永承之弟蕭凱文
    於警訊及偵查中指訴情節相符（相驗卷第七頁至第八頁調查
    筆錄，第二十五頁反面至第二十六頁訊問筆錄），復有道路
    交通事故現場圖、道路交通事故調查報告表各一份（相驗卷
    第十三頁至第十五頁），現場照片十四張（相驗卷第十六頁
    至第二十二頁）等附卷足憑。又被害人確因本件車禍發生死
    亡結果，亦經臺灣嘉義地方法院檢察署檢察官督同檢驗員相
    驗屬實，製有勘驗筆錄、相驗屍體證明書、驗斷書各一份在
    卷可按（相驗卷第二十四頁至第二十七頁、第三十頁至第三
    十六頁）。另被害人經送醫急救時，血液中所含酒精成分高
    達每十分之一公升二百三十八毫克，亦有卷附嘉義基督教醫
    院生化緊急檢查單一份足憑（相驗卷第十頁）。而人體血液
    中所含酒精濃度約為呼氣中所含酒精濃度之二百十倍，有國
    立交通大學行車事故鑑定研究中心呼氣酒精濃度與血液酒精
    濃度換算對照圖一份在卷可依，準此換算，被害人於本件車
    禍發生時呼氣中所含酒精濃度約為每公升一點一三毫克，顯
    逾道路交通安全規則第一百十四條第二款所定每公升零點二
    五毫克以上者不得駕車之法定標準。
三、按汽車行駛時，駕駛人應注意車前狀況，隨時採取必要安全
    措施；閃光黃燈管制號誌表示「警告」之意，車輛遇此號誌
    時，應減速接近，注意安全，小心通過。道路交通安全規則
    第九十四條第三項、道路交通標誌標線號誌設置規則第二百
    十一條第一項第一款均有明文。被告於前揭時、地駕駛汽車
    自應注意上開規定，且依當時係晴天夜間有照明、柏油路面
    乾燥無缺陷、無障礙物視距良好、行車管制號誌正常等現場
    狀況，並無不能注意之情事，有前開道路交通事故調查報告
    表可參，被告於應注意且能注意之情況下，行經交岔路口遇
    閃光黃燈管制號誌，竟疏未注意車前狀況及交岔路口之車輛
    動態，貿然進入交岔路口內，致肇本件車禍，其有過失至為
    灼然。而被害人於呼氣中所含酒精成份高達每公升一點一三
    毫克之狀況下，猶騎乘機車未依閃光紅燈管制號誌暫停禮讓
    ，率爾進入交岔路口內，對於事故之發生亦有過失責任。惟
    被告既對本件車禍發生具有過失責任，已如前述，雖本件車
    禍確因被害人之過失行為所併合肇致，仍無從解免責任。而
    被害人因本件車禍而死亡，業經敘明，是被告之過失行為與
    被害人之死亡結果間具有相當因果關係。本件事證明確，被
    告犯行洵堪認定。
四、被告平日駕駛車輛至夜市擺設攤位營生，係以駕駛為其附隨
    業務之人，業據其供陳在卷（相驗卷第二十五頁訊問筆錄）
    ，其於執行附隨業務之際肇事致人死亡，係犯刑法二百七十
    六條第二項之業務過失致死罪。又被告肇事後，於報案人未
    敘明肇事人姓名之際，逕向到場處理之警員自首而接受裁判
    ，復有卷附之嘉義市警察局第一分局北興派出所警員吳振吉
    親製之自首調查報告可參（相驗卷第二十三頁），應依刑法
    第六十二條前段規定減輕其刑。爰依被告之自白（本院卷第
    二十八頁審判筆錄）、臺灣嘉義地方法院檢察署刑案資料查
    註紀錄表及臺灣高等法院被告前案紀錄表（偵查卷第二頁，
    本院卷第三頁至第四頁）、嘉義縣太保市調解委員會調解書
    （本院卷第七頁），審酌被告犯罪時未受明顯刺激；已婚，
    二個小孩，分別為二十七、二十五歲，均未婚，同住，配偶
    在自營藝品店擔任看顧工作，母親健在，七十八歲，須負撫
    養之責，收入尚不穩定之生活狀況；未曾受有期徒刑以上刑
    之宣告，品行良好；國小畢業之智識程度；與被害人素不相
    識之關係；被害人對於本件車禍之發生應負主要過失責任，
    被告僅為次要因素；事後與被害人家屬達成調解，賠償損害
    ；坦承罪愆之態度等一切情狀，判處如主文所示之刑，並諭
    知易科罰金之折算標準。
五、末查，被告未曾受有期徒刑以上刑之宣告，有前開前案紀錄
    可循，考量其因過失偶罹刑典，與被害人家屬成立民事調解
    賠償損害，坦承犯行，深表悔悟，信經此偵查審判程序，當
    知所警惕，而無再犯之虞，認所宣告之刑以暫不執行為適當
    ，併予宣告緩刑二年，以啟自新。
據上論斷，應依刑事訴訟法第二百七十三條之一第一項、第二百
九十九條第一項前段，刑法第二百七十六條第二項、第六十二條
前段、第四十一條第一項前段、第七十四條第一款，罰金罰鍰提
高標準條例第一條前段、第二條，判決如主文。
本案經檢察官陳昭廷到庭執行職務。
中    華    民    國    95    年    1     月    27    日
                            臺灣嘉義地方法院交通法庭
                                  法  官  張  道  周
上列正本證明與原本無異。
如不服本判決，應於判決送達後10日內向本院提出上訴狀（應附
繕本）。告訴人或被害人如對於本判決不服者，應具備理由請求
檢察官上訴，其上訴期間之計算係以檢察官收受判決正本之日期
為準。
中    華    民    國    95    年    1     月    27    日
                                  書記官  黃  意  雯
附記本判決之論罪法條全文
刑法第二百七十六條第二項
從事業務之人，因業務上之過失犯前項之罪者，處五年以下有期
徒刑或拘役，得併科三千元以下罰金。


司法院資訊處製作；財團法人民間司法改革基金會備份。
